# 请教陈老师返利的处理

提问人：心海拂清风 时间：2017-02-17 17:25:48
1 、对于支付返利的一方来说，框架合同和具体销售合同规定的返利条款，以及以往的历史经验等因素，合理预计各该经销商最终享受返利的可能性，如果很可能最终会享受到的，则在销售确认时即符合“很可能导致经济利益流出的现时义务”的条件，应作为预计负债予以计提，借方科目为冲减所确认的当期销售收入。借：主营业务收入 借：应交税费——应交增值税（销项
税额） 贷：预计负债—销售返利(连锁公司) 收到返利一方，会计处理 借：银行存款 （其他应收款-甲公司返利）
贷：主营业务成本 贷：存货 贷：应交税费——应交增值税（进项税额转出）
1 确认预计负债是否可以？其余会计处理是否正确，我理解账务处理正确，谢谢

回答人：chenyiwei
账务处理基本合理。对于支付方，如果金额已经基本确定，可确认为其他应付款（如为实物返利，则作为预收账款）。另外，销售一方可能不能冲减销项税额，取决于其开票的具体情况。